【裁判字號】    95,訴,904
【裁判日期】    950717
【裁判案由】    毒品危害防制條例
【裁判全文】
臺灣臺北地方法院刑事判決               95年度訴字第904號
公  訴  人  臺灣臺北地方法院檢察署檢察官
被      告  甲○○
上列被告因毒品危害防制條例案件，經檢察官提起公訴（95年度
毒偵字第1051號），被告於本院準備程序中，先就被訴事實為有
罪之陳述，本院合議庭裁定適用簡式審判程序審理，茲判決如下
：
    主  文
甲○○連續施用第一級毒品，累犯，處有期徒刑壹年壹月，扣案
第一級毒品海洛因壹包（不含包裝袋，淨重零點貳壹公克）沒收
銷燬之；包裝袋壹個、吸管貳支、注射針筒貳支及葡萄糖壹包，
均沒收。又施用第二級毒品，累犯，處有期徒刑參月。應執行有
期徒刑壹年貳月，扣案第一級毒品海洛因壹包（不含包裝袋，淨
重零點貳壹公克）沒收銷燬之；包裝袋壹個、吸管貳支、注射針
筒貳支及葡萄糖壹包，均沒收。
    事  實
一、甲○○曾有麻藥、竊盜等前科，復於民國90年間，因施用毒
    品案件，經本院裁定送觀察、勒戒後，嗣因認無繼續施用毒
    品之傾向，由臺灣臺北地方法院檢察署檢察官以90年度毒偵
    字第1040號為不起訴處分確定，並於90年8月17日觀察勒戒
    執行完畢。嗣於91年間，因竊盜案，經臺灣板橋地方法院以
    91年度易字第2757號判處有期徒刑八月確定；復於92年間，
    又因施用第一級毒品案件，經本院於92年10月9日以92年度
    訴字第1166號判處有期徒刑10月確定；另於93年間，因違反
    洗錢防制法案件，經本院以93年度易字第355號判處有期徒
    刑3月確定，前開竊盜、毒品案件經定應執行刑為1年4月，
    復接續執行上開洗錢防制法案件，至94年6月9日假釋出監，
    並於94年7月9日因假釋期滿執行完畢。
二、詎甲○○猶不知悔改，竟基於施用第一級毒品海洛因之概括
    犯意，連續自95年1月間起，至95年3月30日止，在臺北市○
    ○區○○路26巷3之1號4樓之住處，以海洛因捲入香菸內施
    用。另基於施用第二級毒品安非他命之犯意，於95年4月1日
    某時，在上開處所，施用安非他命1次。嗣於95年4月4日中
    午12時30分許，在前開處所，為警持搜索票查獲，且扣有海
    洛因1包（毛重0.4公克，淨重0.21公克）、吸管2支、注射
    針筒2支、葡萄糖1包，始知前情。
三、案經臺北市政府警察局文山第一分局報請臺灣臺北地方法院
    檢察署檢察官偵查起訴，暨臺北市政府警察局文山第二分局
    報請臺灣臺北地方法院檢察署檢察官移送併案審理，經本院
    合議庭裁定以簡式審判程序審理。
    理  由
一、上揭犯罪事實，業據被告甲○○於本院審理時坦承不諱，且
    被告為警於95年4月4日查獲後所採集之尿液，經以氣相層析
    質譜儀法檢驗結果，呈鴉片類及甲基安非他命陽性反應，此
    有臺灣檢驗科技股份有限公司95年4月25日濫用藥物尿液檢
    驗報告1紙在卷可稽。又被告為警於95年4月4日查獲時所扣
    得之第一級毒品海洛因1包（含包裝袋毛重0.4公克，不含包
    裝袋淨重0.21公克），經化學呈色法及氣相層析質譜分析法
    鑑驗結果，認含海洛因成分，有法務部調查局95年5月3日調
    科壹字第020007974號鑑定通知書1紙在卷可稽。以上均足為
    被告自白之佐證，而堪認被告之自白與事實相符。是以綜上
    所述，本件事證明確，被告犯行堪以認定，應予依法論科。
二、核被告所為，係犯毒品危害防制條例第10條第1項施用第一
    級毒品罪、同條例第10條第2項施用第二級毒品罪，其持有
    第一級、第二級毒品之低度行為為施用毒品之高度行為吸收
    ，均不另論罪。查被告行為後，刑法第56條連續犯之規定，
    業於94年1月7日修正公布刪除，並於95年7月1日施行，則被
    告之犯行，因行為後新法業已刪除連續犯之規定，此刪除雖
    非犯罪構成要件之變更，但顯已影響行為人刑罰之法律效果
    ，自屬法律有變更，依新法第2條第1項規定，比較新、舊法
    結果，仍應適用較有利於被告之行為時法律即舊法論以連續
    犯（最高法院95年第8次刑事庭會議決議參照）。被告多次
    施用第一級毒品之犯行，時間緊接、方法相近、觸犯構成犯
    罪要件相同之罪名，顯係基於概括犯意為之，應依修正前刑
    法第56條連續犯之規定論以一罪，並加重其刑。被告所犯施
    用第一級毒品及施用第二級毒品犯行間，犯意各別、罪名有
    異，應予分論併罰。另被告有如事實欄一所示前科，此有臺
    灣高等法院被告前案紀錄表1份在卷可稽，其受有期徒刑之
    執行完畢，5年以內故意再犯本件有期徒刑以上之罪，不論
    依修正前之刑法第47條，或修正後之刑法第47條第1項之規
    定，均構成累犯，對被告而言並無有利或不利之情形，自不
    生新舊法比較之問題，應逕依修正前之刑法第47條，論以累
    犯，並遞行加重及加重其刑。爰審酌被告前已有施用毒品前
    科，應知其施用毒品戕害自身健康，然猶不知悛悔、復施用
    毒品又為查獲，及嗣後坦承犯行、犯後態度尚佳及其他一切
    情狀，分別量處如主文所示之刑，並定其應執行之刑，以示
    懲儆。
三、扣案之第一級毒品海洛因1包（淨重0.21公克），係查獲之
    毒品，不問屬於犯人與否，皆依毒品危害防制條例第18條第
    1項前段規定，宣告沒收銷燬之。上開包裝毒品之包裝袋1個
    、吸管2支、注射針筒2支及葡萄糖1包，係被告所有係供施
    用毒品所用之物，此據被告供明在卷，應依刑法第38條第1
    項第2款規定，併予宣告沒收。
四、據上論斷，應依刑事訴訟法第第273條之1第1項、第299條第
    1項前段，毒品危害防制條例第10條第1項、第2項、第18條
    第1項前段，刑法第2條第1項、第11條前段、第38條第1項第
    2款，修正前刑法第56條、第47條、第51條第5款，判決如主
    文。
本案經檢察官於知慶到庭執行職務。
中    華    民    國    95    年    7     月    17    日
                  刑事第十二庭  法  官  曾正龍
以上正本證明與原本無異。
如不服本判決，應於判決送達後10日內，向本院提出上訴狀。
                                書記官  彭自青
中    華    民    國    95    年    7     月    18    日
附錄本案論罪科刑法條全文：
毒品危害防制條例第10條
施用第一級毒品者，處6月以上5年以下有期徒刑。
施用第二級毒品者，處3年以下有期徒刑。
毒品危害防制條例第18條
查獲之第一、二級毒品及專供製造或施用第一、二級毒品之器具
，不問屬於犯人與否，均沒收銷燬之；查獲之第三、四級毒品及
製造或施用毒品之器具，無正當理由而擅自持有者，均沒入銷燬
之。但合於醫藥、研究或訓練之用者，得不予銷燬。
前項合於醫藥、研究或訓練用毒品或器具之管理辦法，由法務部
會同行政院衛生署定之。


司法院資訊處製作；財團法人民間司法改革基金會備份。
